# 同一控制下企业合并的一个小问题请教

提问人：lbwl 时间：2015-02-16 10:02:42
假设甲公司下属A B两个子公司，其中B公司又持有C公司100%股权，今年A公司从B 公司手里收购了C的100%股权，根据准侧A公司在合并利润表里面也要从年初开始合并，B公司也要将C公司从年初到处置日的利润合并，那么我在编制甲公司的合并报表时怎么处理呢，好像C公司的利润计了 2 遍

回答人：chenyiwei
这种情况需要对A或B的合并报表先做一定的技术处理，消除可能存在的重复情况，或者母公司直接用ABC三家公司的单独报表重新再并一次（这种方法最彻底）。请各位有经验的网友介绍一下你们的经验，谢谢！